【裁判字號】    99,審易,580
【裁判日期】    990921
【裁判案由】    竊盜
【裁判全文】
臺灣新竹地方法院刑事判決             99年度審易字第580號
公  訴  人  臺灣新竹地方法院檢察署檢察官
被      告  乙○○
上列被告因竊盜案件，經檢察官提起公訴（99年度偵字第4879號
），本院依簡式審判程序判決如下：
    主  文
乙○○犯竊盜罪，累犯，處有期徒刑伍月。又犯攜帶兇器竊盜罪
，累犯，處有期徒刑拾壹月。應執行有期徒刑壹年貳月。
    事實及理由
壹、構成犯罪事實：
一、被告乙○○前曾於93年9 月間，因竊盜案件，經本院於93
    年10月21日，以93年度易字第551號判決，判處有期徒刑1年
    6月，嗣於93年10月22日確定；又於94年1月間，因違反毒
    品危害防制條例案件，經本院於94年8 月31日，以94年度竹
    簡字第668號判決，判處有期徒刑8月，嗣提起上訴，經本院
    合議庭自為第一審判決，於95年1月3日，以94年度簡上字第
    107號判決，撤銷原判決，判處有期徒刑8月，嗣於95年1 月
    16日確定；又於94年2月間，因竊盜案件，經本院於94 年
    5月24日，以94年度易字第253號判決，判處有期徒刑2年8月
    ，嗣提起上訴，經臺灣高等法院於94年7 月26日，以94年度
    上易字第1052號判決駁回上訴確定。復因減刑條例之施行，
    上開、案件之罪，經本院以96年度聲減字第774 號裁定
    ，就上開案件之罪減為有期徒刑4 月，再與案件不予減
    刑之罪定應執行刑為有期徒刑2 年10月確定，並與案件之
    罪接續執行，於94年1月15日入監執行，並於97年5月15日縮
    短刑期假釋付保護管束出監，嗣於98年2 月23日保護管束期
    滿假釋未經撤銷視為執行完畢。
二、乙○○意圖為自己不法之所有，於99年3 月12日凌晨3時許，
    在新竹縣竹東鎮○○路652 巷巷底，見其前雇主丁○○所使
    用管理之車號1190-VU 號自用小客車停放於該處空地，且未
    上鎖，即趁無人注意之際，進入車內拿取放置於駕駛座旁置
    物箱內之車鑰匙後，發動引擎駕駛該車駛離現場，以此方式
    竊取該車，並將前、後2面車牌用DVD光碟片予以覆蓋，以伺
    機犯案。
三、於同日上午7 時30分許，乙○○又意圖為自己不法之所有，
    先將臺灣電力股份有限公司（下稱臺電公司）所有、裝設於
    新竹市○○路482巷72之5 號旁編號18587號路燈桿側邊、用
    於包覆供電線路之塑膠管，以客觀上足供兇器使用鐵鎚（未
    扣案）破壞後，再持客觀上足供兇器使用之倍力剪（未扣案
    ），剪斷塑膠管內之交連PE電纜（長度共4 米、價值約為新
    台幣380 元），得手後將電纜線置於前開車輛後車廂內，旋
    駛離現場，欲載往資源回收場變賣花用。嗣行經新竹市○○
    路時遇警攔檢，乙○○乃加速逃逸，於同日上午8 時54分許
    ，駛至新竹市○○路普天宮（即古奇峰育樂園）停車場入口
    處時，與蔡萬才所駕駛之車號047-XS號計程車發生擦撞（毀
    損罪部分，另經檢察官為不起訴處分），乙○○旋下車拿取
    置於後車廂之倍力剪後即倉皇棄車逃逸，經警在該車內扣得
    電纜線2條（已發還臺電公司），並調閱停車場之監視錄影
    畫面，始循線查獲上情。
貳、認定犯罪事實所根據的證據及理由：
一、被告乙○○警詢筆錄（見99年度偵字第4879號偵查卷[ 下稱
    4879偵卷] 第5-11頁）、偵查中之自白（見4879偵卷第82-8
    3 頁）。
二、證人即告訴人丁○○於警詢及偵查時之指述（見4879偵卷第
    16-21 頁、第30頁、第80-81 頁）。
三、證人即臺電公司新竹區營業處巡修課外線技術員甲○○於警
    詢及偵查時之證述（見4879偵卷第26-27 頁、第79-80 頁）
    。
四、證人蔡萬才於警詢及偵查時之證述（見4879偵卷第12-15 頁
    、第31頁、第81-82 頁）。
五、被害人丙○○於警詢之證述（見4879偵卷第22-25 頁）。
六、車籍基本資料（見4879偵卷第30頁）。
七、贓物認領保管單3 紙（見4879偵卷第33頁、36頁、37頁）。
八、扣押物品目錄表（見4879偵卷第34頁、91頁）。
九、蒐證照片18張（見4879偵卷第53-62頁）。
、論罪科刑的理由：
一、論罪：
（一）按刑法第321 條第1 項第3 款攜帶兇器竊盜罪所謂之兇器
      ，其種類並無限制，凡客觀上足對人之生命、身體、安全
      構成威脅，具有危險性之器械均屬之，此有最高法院79年
      度台上字第5253號判例意旨可資參照。而鐵鎚、倍力剪係
      金屬製品，質地堅硬，客觀上得持以攻擊人身，對人之生
      命、身體、安全構成威脅，為具有相當危險性之器械，證
      諸前開判例意旨，自屬刑法第321 條第1 項第3 款所稱之
      兇器。
（二）核被告乙○○構成犯罪事實欄一所為，係犯刑法第320 條
      第1 項之竊盜罪；於構成犯罪事實欄二所為，係犯刑法第
      321條第1項第3款之攜帶兇器竊盜罪。
（三）數罪併罰：被告所犯前開竊盜罪、攜帶兇器竊盜罪2罪間
      ，犯意各別、行為互殊，應予以分別論罪，合併處罰之。
（四）累犯：被告乙○○前曾於93年9 月間，因竊盜案件，經
      本院於93年10月21日，以93年度易字第551 號判決，判處
      有期徒刑1 年6 月，嗣於93年10月22日確定；又於94年
      1月間，因違反毒品危害防制條例案件，經本院於94年8月
      31日，以94年度竹簡字第668號判決，判處有期徒刑8月，
      嗣提起上訴，經本院合議庭自為第一審判決，於95年1月3
      日，以94年度簡上字第107 號判決，撤銷原判決，判處有
      期徒刑8月，嗣於95年1 月16日確定；又於94年2月間，
      因竊盜案件，經本院於94年5月24日，以94年度易字第253
      號判決，判處有期徒刑2年8月，嗣提起上訴，經臺灣高等
      法院於94年7月26日，以94年度上易字第10 52號判決駁回
      上訴確定。復因減刑條例之施行，上開、 案件之罪，
      經本院以96年度聲減字第774號裁定，就上開 案件之罪
      減為有期徒刑4月，再與 案件不予減刑之罪定應執行刑
      為有期徒刑2年10月確定，並與 案件之罪接續執行，於
      94年1月15日入監執行，並於97年5月15日縮短刑期假釋付
      保護管束出監，嗣於98年2 月23日保護管束期滿假釋未經
      撤銷視為執行完畢等情，有臺灣高等法院被告前案紀錄表
      及刑案資料查註紀錄表各1份在卷為證，其於5年以內故意
      再犯本件有期徒刑以上之罪，為累犯，應依刑法第47條第
      1項規定，加重其刑。
二、科刑：
（一）主刑：審酌被告年輕力壯，不思以正常方式謀職、賺取生
      活費用，竟數次行竊，且以攜帶兇器之加重竊盜方式而竊
      取他人之財物，其所為顯不尊重他人財產權益，及竊盜所
      得財物之價值，以及被告犯後坦承犯行等一切情狀，並參
      酌檢察官之求刑建議，量處如主文所示之刑，以示懲儆。
（二）不另為沒收之說明：至於未扣案的鐵鎚、倍力剪各1支，
      雖係被告用以行竊所用之物，惟均非違禁物、且均未扣案
      （被告表示已丟棄），本院依卷內事證復無積極證據足認
      該犯罪所用工具尚存在，為免將來執行困難，爰均不予宣
      告沒收，併此敘明。
肆、適用法律之依據：
一、程序法方面：刑事訴訟法第284 條之1 、第273 條之1 第1
    項、第299 條第1 項前段。
二、實體法方面：刑法第320條、第321條第1項第3款、第51條第
    5款、第47條第1項，判決如主文。
本案經檢察官張嘉宏到庭執行職務。
中    華    民    國    99    年    9    月    21    日
                    刑事第九庭    法  官     邱忠義
以上正本證明與原本無異。
如不服本判決應於收受判決後10日內向本院提出上訴書狀，並應
敘述具體理由。其未敘述上訴理由者，應於上訴期間屆滿後20日
內向本院補提理由書(均須按他造當事人之人數附繕本)「切勿逕
送上級法院」。
中    華    民    國    99    年    9    月    21    日
                                書記官       王思穎
附錄本案論罪科刑實體法條全文：
刑法第320 條第1 項：意圖為自己或第三人不法之所有，而竊取
他人之動產者，為竊盜罪，處5 年以下有期徒刑、拘役或500 元
以下罰金。
刑法第321 條第1 項第3 款：
犯竊盜罪而有左列情形之一者，處6 月以上、5 年以下有期徒刑
：
三、攜帶兇器而犯之者。

司法院資訊處製作；財團法人民間司法改革基金會備份。
